Inventaris van het archief van het Nederlandse Gezantschap te Pretoria: Nederlandse Militaire Missie en Militair Bureau, (1940) 1941-1950 (1951)
Nationaal Archief, Den Haag
- WERKZAAMHEDEN, II.
  - Recrutering van militairen voor de Nederlandse strijdkrachten in het ressort van de gezant., B.
    - Kaarten, bevattende gegevens over dienstplichtigen, reservisten, en vrijwilllgers en gerangschlkt naar hoedanigheid van de personen in kwestie., 1941-1947; 59-80; 22 pakken
      - Militairen, vanuit de Unie vertrokken naar Australië, Suriname en de Verenigde Staten., 64
      - Gesneuvelde en vermiste militairen., 65
      - Te herkeuren dienstplichtigen., 66
      - Afgekeurde dienstplichtigen en reservisten, A-G., 67
      - Afgekeurde dienstplichtigen en reservisten, H-0., 68
      - Afgekeurde dienstplichtigen en reservisten, P-Z., 69
      - Dienstplichtigen en reservisten, geboren in de jaren 1900-1903 en niet in werkelijke dienst opgekomen., 70
      - Dienstplichtigen, geboren in 1926 en niet in werkelijke dienst opgekomen., 71
      - Dienstplichtigen en reservisten die "C-gekeurd" zijn en niet in werkelijke dienst zijn opgekomen., 72
      - Dienstplichtigen en reservisten die volgens de richtlijnen niet zijn opgeroepen., 73
      - Dienstplichtigen en reservisten die onbepaald klein verlof genieten., 74
      - Dienstplichtigen en reservisten die dienst genomen hebben bij de Uniestrijdkrachten., 75
      - Militairen, voorheen werkzaam bij het Marine Etablissement Soerabaya en na hun evacuatie naar de Unie werkzaam in de oorlogsindustrie., 76
      - Dienstweigeraars, gedeporteerd naar Groot-Brittannië., 77
      - Dienstweigeraars, gedeporteerd naar Suriname., 78
      - Te arresteren dienstweigeraars., 79
      - Overigen., 80
    - Kaarten bevattende gegevens over personen die wegens ouderdom, naturalisatie e.d. niet voor dienstplicht in aanmerking komen., 1941 -1942; 81; 1 pak.
    - Recrutering van Nederlandse dienstplichtigen en reservisten., 1.
      - Stukken betreffende de recrutering in het algemeen, maart 1938 mei 1945; 82; 1 omslag
        Zie ook inv.nos. 240, 242, 263 en 276.
      - Stukken betreffende de vergaderingen van Nederlanders in Johannesburg en Pretoria naar aanleiding van de plannen om hen te recruteren, september - december 1941; 83; 1 omslag
        Schelling, R.
        Zie ook inv.no. 279 (dossier Schelling).
      - Stukken betreffende processen, gevoerd in de Unie inzake de wettigheid van de recrutering van-Nederlanders aldaar, januari - juli 1942; 84; 1 omslag
      - Minuut van uitgaande brief aan de minister van Oorlog betreffende een artikel van het hoofd van de missie in het Hollandsch Weekblad betreffende de wettigheid van de recrutering van Nederlanders in de Unie, met bijlage, 9 februari 1942; 85; 2 stukken
      - Stukken betreffende reacties op de recrutering van Nederlanders in de Unie, november 1941 - juli 1944; 86; 1 omslag
        Zie ook inv.nos. 240 en 24-2.
      - Minuten van uitgaande brieven aan de minister van Oorlog betreffende de in de Unie verblijvende reserve-officieren, met bijlagen, februari - mei 1942; 87; 1 omslag
      - Circulaires, verzonden aan dienstplichtigen en reservisten in de Unie inzake hun recrutering, 1941 -1942; 88; 1 omslag
        Zie ook inv.nos. 240 en 242.
      - Stukken betreffende de recrutering van dienstplichtigen, geboren in de jaren 1900-1903 en 1922-1927, januari 1942 - oktober 1944; 89-92; 4 omslagen
        - Stukken betreffende de recrutering van dienstplichtigen, geboren tussen 1 januari 1900 en 31 december 1903 en tussen 1 januari 1922 en 31 december 1924 januari 1942december 1943, 89
        - Stukken betreffende de recrutering van dienstplichtigen, geboren in 1925 december 1942 - (april 1943), 90
        - Stukken betreffende de recrutering van dienstplichtigen, geboren in 1926 december 1943 - juni 1944, 91
        - Correspondentie betreffende de recrutering van dienstplichtigen, geboren in 1927 september, oktober 1944, 92
      - Correspondentie betreffende het verschaffen van statistische gegevens over het verloop van de recrutering van dienstplichtigen en reservisten en de keuringsresultaten, september 1942 - maart 1943; 93; 1 omslag
      - Correspondentie betreffende het resultaat van de recrutering van Nederlandse dienstplichtigen in het ressort van de gezant in vergelijking met die in Canada, de Verenigde Staten en Argentinië, april - mei 1944; 94; 1 omslag
      - Stukken betreffende medische keuring van dienstplichtigen en reservisten, juli 1941 - mei 1944; 95; 1 omslag
      - Stukken betreffende het indelen van dienstplichtigen naar krijgsmachtonderdeel, maart 1943; 96; 1 omslag
      - Stukken betreffende de recrutering van dienstplichtigen, werkzaam bij bedrijven in het ressort van de gezant, augustus 1941 - januari 1944; 97-109
        - Correspondentie met de "controller of Industrial Manpower" in de Unie betreffende de recrutering van dienstplichtigen, werkzaam bij bedrijven in de Unie oktober 1941 december 1942, 97; 1 omslag
        - Correspondentie betreffende de recrutering van dienstplichtigen, werkzaam bij de goudmijnen te Witwatersrand augustus 1941 - november 1942, 98; 1 omslag
        - Correspondentie betreffende de recrutering van dienstplichtigen, werkzaam bij "G.W. Harmsen Marble Works", met bijlage oktober/november 1941, 99; 2 stukken
        - Correspondentie betreffende de recrutering van dienstplichtigen, werkzaam bij de Holland-Afrika Lijn november 1941 - december 1942, 100; 1 omslag
        - Correspondentie betreffende de recrutering van dienstplichtigen, werkzaam bij de "Hollandse Aanneming Maatskappij" april 1942 - januari 1944, 101; 1 omslag
        - Minuut van uitgaande brief aan de minister van Oorlog betreffende de recrutering van een dienstplichtige, werkzaam bij de "Nectar Tea and Coffee Company", met bijlage 2 september 1942, 102; 2 stukken
        - Correspondentie betreffende de recrutering van dienstplichtigen, werkzaam bij de Nederlandsche Bank voor Zuid-Afrika september 1941 - januari 1943, 103; 1 omslag
        - Correspondentie betreffende de recrutering van dienstplichtigen, werkzaam bij de Nieuwe Afrikaanse Handelsvennootschap S.A. september 1942 - januari 1943, 104; 1 omslag
        - Correspondentie betreffende de recrutering van dienstplichtigen, werkzaam bij de "South African Philips (Pty.) Limited" november 1941 - september 1942, 105; 1 omslag
        - Correspondentie betreffende de recrutering van dienstplichtigen, werkzaam bij de "South African Railways and Harbours" december 1941, 106; 2 stukken
        - Correspondentie betreffende de recrutering van dienstplichtigen, werkzaam bij de Twentsche Overzee Handel-Maatschappij juli 1942 - maart 1943, 107; 1 omslag
        - Brief van N. Kater, employé van "Windmill Fertilizers (Pty) ltd", aan de consul te Durban betreffende de recrutering van een dienstplichtige, aldaar werkzaam, afschrift 5 mei 1942, 108; 1 stuk
        - Stukken betreffende de recrutering van dienstplichtigen, werkzaam bij de N.V. "Zuid-Afrikaansch Handelshuis" juli - augustus 1942, 109; 1 omslag
      - Stukken betreffende de recrutering van dienstplichtigen in de ressorten van de verschillende consuls in de Unie en in Zuid-West-Afrika, maart 1941 - maart 1943; 110-116; 7 omslagen
        - Correspondentie betreffende de recrutering in het ressort van de consul te Bloemfontein november 1941 novembee 1942, 110
        - Correspondentie betreffende de recrutering in het ressort van de consul te Durban (oktober 1941) november 1942, 111
        - Correspondentie betreffende de recrutering in het ressort van de consul te Johannesburg december 1941maart 1943, 112
          Zie ook inv.no. 98.
        - Correspondentie betreffende de recrutering in het ressort van de consul te Kaapstad september 1941 maart 1943, 113
        - Correspondentie betreffende de recrutering in het ressort van de vice-consul te Port Elisabeth augustus 1941 - juli 1942, 114
        - Stukken betreffende de recrutering in het ressort van de consul te Pretoria maart 1941 - juni 1942, 115
        - Correspondentie betreffende de recrutering in het ressort van de consul te Windhoek september 1941augustus 1942, 116
      - Correspondentie betreffende de recrutering van dienstplichtigen en reservisten in het ressort van de gezant en buiten de Unie, oktober 1941-juni 1944; 117-124
        - Correspondentie betreffende de recrutering van dienstplichtigen en reservisten in het ressort van de gezant en buiten de Unie in het algemeen januari 1942 - mei 1943, 117
        - Correspondentie betreffende de recrutering in Angola april - november 1942, 118; 1 omslag
        - Correspondentie betreffende de recrutering in Belgisch Kongo februari 1942 - juni 1944, 119; 1 omslag
        - Correspondentie betreffende de recrutering in Brits-Oost-Afrika mei - december 1942, 120; 1 omslag
        - Correspondentie betreffende de recrutering in Portugees-Oost-Afrika oktober 1941 - november 1942, 121; 1 omslag
        - Brief van de gezant betreffende de recrutering op Réunion 11 juni 1943, 122; 1 stuk
        - Correspondentie betreffende de recrutering in Rhodesië en Nyassaland juli - november 1942, 123; 1 omslag
        - Correspondentie betreffende de recrutering in Tanganyika mei - september 1942, 124; 1 omslag
      - Stukken betreffende het verlenen van uitstel van opkomst, onbepaald klein verlof en vrijstelling van militaire dienst aan dienstplichtigen, september 1941 - januari 1943; 125-127; 3 omslagen
        - Stukken betreffende het verlenen van uitstel van opkomst onbepaald klein verlof en vrijstelling van militaire dienst aan dienstplichtigen in het algemeen september 1941 - november 1943, 125
        - Correspondentie betreffende het verlenen van uitstel van opkomst, onbepaald klein verlof en vrijstelling van militaire dienst aan dienstplichtigen wegens buitengewone omstandigheden december 1941 - mei 1942, 126
        - Correspondentie betreffende het verlenen van uitstel van opkomst aan dienstplichtigen wegens studie en zogenaamd "apprenticeship" december 1941 - augustus 1942, 127
      - Correspondentie betreffende de recrutering van principiële gewetensbezwaarden, februari 1942 - april 1943; 128; 1 omslag
      - Stukken betreffende Nederlanders die dienst genomen hebben bij de strijdkrachten van de Unie, april 1941 - maart 1947; 129; 1 omslag
        Zie inv.no. 242.
      - Correspondentie betreffende de door de wervingsambtenaar J.W. Klei aan te leggen criteria bij het werven van burgerpersoneel voor Nederlands-Indië onder de in de Unie verblijvende Nederlanders, oktober - november 1941; 130; 1 omslag
      - Correspondentie betreffende het verstrekken van visa voor Groot-Brittanniëvoor dienstplichtigen en reservisten uit het ressort van de gezant, augustus - oktober 1941; 131; 1 omslag
      - Stukken betreffende het verlenen van "exit permits" voor dienstplichtigen en reservisten die de Unie verlaten, (augustus 1941) - maart 1943; 132; 1 omslag
      - Correspondentie betreffende het verstrekken van doorgangsvisa voor de Unie voor dienstplichtigen en reservisten van buiten de Unie, juli - december 1942; 133; 1 omslag
      - Correspondentie betreffende het vervoer per trein van dienstplichtigen en reservisten van hun woonplaats binnen de Unie naar Kaapstad en Durban, oktober 1941 - augustus 1945; 134; 1 omslag
      - Correspondentie betreffende het vervoer per trein van dienstplichtigen en reservisten van hun woonplaats buiten de Unie naar Kaapstad en Durban, juli 1942 - mei 1943; 135; 1 omslag
      - Stukken betreffende het verblijf van dienstplichtigen en reservisten in kampen in de omgeving van Kaapstad, november 1941 - december 1943; 136-138
        - Correspondentie met de chef van de Generale Staf van de "Union Defence Forces" betreffende het onderbrengen van dienstplichtigen en reservisten in de omgeving van Kaapstad november 1941, 136; 2 stukken
        - Stukken betreffende het Detachement Kaapstad, juli 1942 - december 1943, 137; 1 omslag
        - Ingekomen rapporten van de commandant van het Detachement Kaapstad, september 1942 - juli 1943, 138; 1 omslag
      - Correspondence betreffende de voorbereidingen tot het onderbrengen van dienstplichtigen en reservisten in Durban en hun vervoer naar Groot-Brittannië, oktober 1941 - januari 1944; 139; 1 omslag
      - Stukken betreffende de contingenten dienstplichtigen, reservisten en dienstweigeraars, bestemd voor Groot-Brittannië, november 1941 - februari 1945; 140-160; 21 omslagen
        - Stukken betreffende de contingenten in het algemeen februari 1942 - april 1944, 140
        - Stukken betreffende het eerste contingent november 1941 - mei 1942, 141
        - Stukken betreffende het tweede contingent januari mei 1942, 142
        - Stukken betreffende het derde contingent april 1942 - juli 1942, 143
        - Stukken betreffende het vierde contingent, bestaande uit dienstplichtigen, reservisten en dienstweigeraars mei juli 1942, 144
        - Stukken betreffende het vijfde contingent juni augustus 1942, 145
        - Stukken betreffende het zesde contingent, bestaande uit dienstplichtigen, reservisten en dienstweigeraars augustus-september 1942, 146
        - Stukken betreffende het zevende contingent september 1942 maart 1944, 147
        - Stukken betreffende het contingent, aangeduid als contingent 7a en bestaande uit dienstplichtigen, reservisten en dienstweigeraars oktober - december 1942, 148
        - Stukken betreffende het achtste contingent september - december 1942, 149
        - Stukken betreffende het contingent, aangeduid als contingent 8a december 1942 - februari 1943, 150
        - Stukken betreffende het negende contingent, bestaande uit dienstplichtigen, reservisten en dienstweigeraars januari - maart 1943, 151
        - Stukken betreffende het contingent, aangeduid als contingent 9a maart - mei 1943, 152
        - Stukken betreffende het tiende contingent, april mei 1943, 153
        - Stukken betreffende het contingent, aangeduid als contingent 10a april, mei 1943, 154
        - Stukken betreffende het elfde contingent juli-september 1943, 155
        - Stukken betreffende het twaalfde contingent september-november 1943, 156
        - Stukken betreffende het contingent, aangeduid als contingent 12a december 1943 - september 1944, 157
        - Stukken betreffende het dertiende contingent mei - augustus 1944, 158
          Zie ook inv.no. 159.
        - Stukken betreffende het veertiende contingent juli - augustus 1944, 159
          Zie ook inv.no. 158
        - Correspondence betreffende het vijftiende contingent bestaande uit dienstplichtigen, reservisten en dienstweigeraars augustus - december 1944, 160
      - Correspondence betreffende het bevorderen in rang door het hoofd van de missie van dienstplichtigen en reservisten, bestemd om te vertrekken naar Groot-Brittannië, juli november 1942; 161; 1 omslag
      - Correspondence betreffende het verstrekken van gegevens over opgeroepen dienstplichtigen, april 1941 - mei 1943; 162; 1 omslag
      - Correspondentie betreffende werving en recrutering van dienstplichtigen en reservisten die voorkeur hebben voor dienstname bij het Koninklijk Nederlands-Indisch Leger, december 1941 - december 1944; 163; 1 omslag
      - Correspondentie betreffende de recrutering van dienstplichtigen, reservisten en vrijwilligers, behorend tot het Koninklijk Nederlands-Indisch Leger en geboren tussen 1900 en.1924, juli - augustus 1942; 164; 1 omslag
    - Werving en recrutering van vrijwilligers., 2.
      Zie ook inv.no. 164.
      - Stukken betreffende de werving van vrijwilligers in net algemeen, december 1940 - november 1945; 165; 1 omslag
      - Correspondentie betreffende de werving van vrijwilligers voor de Koninklijke Marine, september 1941 - februari 1942; 166; 1 omslag
      - Stukken betreffende de werving en recrutering van vrouwelijke vrijwilligers, augustus 1941 - januari 1947; 167-169; 3 omslagen
        - Correspondentie betreffende de werving en recrutering van vrouwelijk personeel voor de Koninklijke Marine in het verre oosten juni 1944 - juli 1945, 167
        - Correspondentie betreffende de werving en recrutering van verpleegsters voor de Nederlandse strijdkrachten augustus 1941 - januari 1947, 168
        - Ingekomen brieven van de gezant betreffende de werving van vrijwilligers voor het Vrijwillig Vrouwenhulpkorps met bijlagen april 1944, 169
      - Correspondentie betreffende het contingent vrijwilligers, bestemd voor Groot-Brittannië en aangeduid als het zestiende contingent, januari, februari 1945; 170; 1 omslag
  - Militairen in werkelijke dienst, C.
    - Correspondentie betreffende de Nederlandse militairen in werkelijke dienst in het algemeen, augustus 1941 - augustus 1946; 171; 1 omslag
    - Stukken betreffende soldij en toelagen voor Nederlandse militairen in dienst bij de Koninklijke Landmacht en Koninklijke Marine, december 1941 - december 1946; 172; 1 omslag
    - Stukken betreffende delegaties, af te staan door Nederlandse militairen ten behoeve van de door hen achtergelaten gezinnen, november 1941 - augustus 1946; 173; 1 omslag
      1. Zie ook inv.no. 248. 2. Zie inleiding.
    - Stukken betreffende de maatregelen van overheidsinstanties in de Unie ten gunste van Nederlandse militairen, juni 1940 maart 1943; 174-176; 3 omslagen
      - Correspondentie betreffende facilitelten verleend door overheidsinstanties in de Unie ten gunste van employes in dienst.bij de Nederlandse Strijdkrachten september 1941 - november 1942, 174
      - Stukken betreffende faciliteiten op studiegebied, verleend door overheidsinstanties in de Unie aan scholieren en studenten in militaire dienst juli 1940 - september 1941, 175
      - Correspondentie betreffende het verlenen van redukties op tarieven van de Uniespoorwegen voor Nederlandse militairen, op verlof in de Unie juni 1942 - maart 1943, 176
    - Correspondentie betreffende af te sluiten levensverzekeringen door Nederlandse militairen en betaling van premie, augustus 1941 - juni 1943; 177; 1 omslag
    - Ingekomen brief van de gezant betreffende de belasting, te betalen door Nederlandse militairen aan de Unieregering, met bijlage, 24- maart 1943; 178; 2 stukken
    - Correspondentie betreffende Nederlandse militairen in Groot-Brittannië afkomstig uit het ressort van de gezant, februari 1942 - november 1945; 179-184
      - Correspondentie met de Afdeling Comptabiliteit van het Ministerie van Oorlog betreffende bevordering van Nederlandse militairen in Groot-Brittannië maart - augustus 1942, 179; 1 omslag
      - Ingekomen brief van sergeant M.J. Hulscher betreffende de toestand van de Nederlandse troepen in Groot Brittannië, afschrift 26 april 1943, 180; 1 stuk
      - Ingekomen brief van de minister van Oorlog betreffende geestelijke verzorging, ontwikkeling en ontspanning voor de Nederlandse militairen in Groot-Brittannië 5 juni 1943, 181; 1 stuk
      - Correspondentie betreffende correspondentie van Nederlandse militairen in Groot-Brittannië met hun verwanten augustus 1942 - november 1945, 182; 1 omslag
      - Correspondentie betreffende het verzenden van geschenken aan Nederlandse militairen in Groot-Brittannië februari 1942 - november 1944, 183; 1 omslag
      - Correspondentie betreffende foto's van Nederlandse militairen in Groot-Brittannië augustus - december 1943, 184; 1 omslag
    - Correspondentie betreffende vrijwilligers, vertrokken uit de Unie naar Canada en Groot-Brittannië voor dienstname bij de Nederlandse strijdkrachten, december 1941; 185; 1 omslag
    - Stukken betreffende militairen, vertrokken uit de Unie naar Nederlands-Indië voor dienstname bij het Koninklijk NederlandsIndische Leger, februari 1942 - januari 1948; 186; 1 omslag
    - Correspondentie betreffende militairen van de Nederlandse strijdkrachten, gerecruteerd buiten het ressort van de gezant, maart 1942 - juli 1948; 187-190
      - Circulaires van de gezant aan de consuls in zijn ressort betreffende het doorzenden naar Colombo (Ceylon) van militairen van het Koninklijk Nederlands-Indische Leger, aangekomen in hun ressort, copieën maart 1942, 187; 2 stukken
      - Ingekomen brief van de consul te Durban betreffende Nederlandse dienstplichtigen, gerecruteerd in Palestina en op doorreis naar Groot-Brittannië 24- april 1943, 188; 1 stuk
      - Correspondentie betreffende kanonniers, dienstdoende op de Nederlandse koopvaardijvloot maart 1943 - februari 1946, 189; 1 omslag
      - Correspondentie betreffende het personeel, werkzaam bij het Marine Etablissement Soerabaya en geevacueerd naar de Unie mei 1942 - juli 1948, 190; 1 omslag
    - Correspondentie betreffende berichtgeving over ziekte, gewond raken, sneuvelen en vermissing van Nederlandse militairen, juli 1942 - oktober 1944; 191; 1 omslag
    - Minuut van uitgaande brief aan H. Samson met opgave van namen van Nederlandse militairen, afkomstig uit het ressort van de gezant en gesneuveld in Europa, met bijlage, mei 1947; 192; 2 stukken
    - Lijst van namen van Nederlandse militairen, afkomstig uit de Unie en gesneuveld in Europa en Nederlands-Indië, (1947); 193; 1 stuk
    - Stukken betreffende Nederlandse krijgsgevangenen en geïnterneerden in door Japan bezet gebied, juni 1943 - oktober 1945; 194-199
      - Correspondentie betreffende Nederlandse krijgsgevangenen en geïnterneerden in door Japan bezet gebied juni 1943 - april 1944, 194; 1 omslag
      - Circulaires van de "South African Red Cross Society" te Johannesburg betreffende krijgsgevangenen en geïnterneerden in door Japan bezet gebied december 1943 februari 1945, 195; 1 omslag
      - Circulaires van de vertegenwoordiger van het Nederlands-Indische Rode Kruis te Londen, bevattende namen van Nederlandse krijgsgevangenen en geïnterneerden in door Japan bezet gebied november - december 1943, 196; 1 omslag
      - Circulaires van het Nederlands-Indische Rode Kruis te Melbourne, bevattende namen van Nederlandse krijgsgevangenen en geïnterneerden in door Japan bezet gebied juni 1944 - oktober 1945, 197; 1 omslag
      - Circulaires van de "Australian Red Cross Society" betreffende krijgsgevangenen en geïnterneerden in door Japan bezet gebied z.d, 198; 1 omslag
      - Bijlage bij het blad "The Malayan", bevattende namen van vrijgelaten krijgsgevangenen en gelnterneerden in Malakka september 1945, 199; 1 stuk
  - Terugkeer, demobilisatie en heropname in de maatschappij., D.
    - Algemeen, 1.
      - Correspondence betreffende de garanties van de Nederlandse regering inzake terugkeer op rijkskosten van gerecruteerde Nederlanders naar hun woonplaats, oktober 1941 - mei 1942; 200; 1 omslag
      - Correspondence betreffende de garanties van de regering van de Unie inzake de terugkeer van Nederlanders, aldaar gerecruteerd, afschriften, oktober 1941; 201; 1 omslag
      - Stukken betreffende de maatregelen van overheidsinstanties in de Unie inzake demobilisatie en heropname in de burgermaatschappij van militairen, augustus 1942 - januari 1949; 202; 1 omslag
        Zie ook inv.no. 211.
      - Stukken betreffende de demobilisatie van vrouwelijke vrijwilligers, teruggekeerd in de Unie, december 1945 juni 1947; 203-204; 2 omslagen
        - Stukken betreffende de demobilisatie van leden van het Vrouwelijk Hulpkorps (V.H.K) december 1945 -juni 1947, 203
        - Correspondentie betreffende de demobilisatie van het vrouwelijk personeel van de Koninklijke Marine maart 1947, 204
      - Stukken betreffende de immigratie en demobilisatie in de Unie van Nederlandse militairen die voor hun recrutering daar niet woonachtig waren, oktober 1945 - mei 1948; 205; 1 omslag
      - Stukken betreffende de terugkeer en demobilisatie van Nederlandse militairen in het ressort van de gezant buiten de Unie, juli 1942 - februari 1948; 206-209; 4 omslagen
        - Correspondentie betreffende de terugkeer en demobilisatie van Nederlandse militairen in het ressort van de gezant buiten de Unie in het algemeen september 1946 februari 1948, 206